【裁判字號】    95,重訴,96
【裁判日期】    970604
【裁判案由】    毒品危害防制條例
【裁判全文】
臺灣高雄地方法院刑事判決              95年度重訴字第96號
公  訴  人  臺灣高雄地方法院檢察署檢察官
被      告  丙○○
選任辯護人  康進益律師
            王國論律師
被      告  丁○○
            甲○○
上列二人共同
指定辯護人  施旭錦律師
上列被告等因違反毒品危害防制條例案件，經檢察官提起公訴（
95年度偵字第19396、22786號），本院判決如下：
    主  文
丙○○、丁○○、甲○○共同運輸第一級毒品，丙○○處有期徒
刑拾陸年陸月，褫奪公權捌年；丁○○處有期徒刑拾陸年，褫奪
公權柒年；甲○○處有期徒刑拾伍年陸月，褫奪公權柒年。扣案
之海洛因肆包（合計淨重陸佰柒拾陸點壹玖公克，空包裝重肆拾
捌點伍玖公克）沒收銷燬之，扣案之繃帶肆條、SONY Ericsson
行動電話（不含其中門號0000000000號SIM 卡壹枚）
壹支沒收之。
    事  實
一、丙○○、丁○○（丙○○之朋友）、甲○○（丁○○之阿姨
    ）與戊○○（目前通緝中）均明知海洛因業經我國公告列為
    毒品危害防制條例第2 條第2 項第1 款之第一級毒品，不得
    運輸、持有，且海洛因亦經行政院依法公告為管制進出口之
    物品，不得私運進口，該4 人仍於民國（下同）95年7 月15
    日至同年月21日間之某日，在大陸地區廣東省珠海市某處，
    共同基於運輸第一級毒品海洛因及私運該管制物品進口之犯
    意聯絡，約定由丙○○、戊○○提供第一級毒品海洛因，再
    由丁○○、甲○○負責將海洛因自大陸地區私運至臺灣，而
    丙○○、戊○○將於私運成功後，給付丁○○、甲○○一定
    之報酬（報酬數額尚未約定），丁○○並以其所有門號0000
    000000號SONY Ericsson 行動電話（門號0000000000號SIM
    卡非丁○○所有）做為與丙○○、戊○○聯絡之工具。丙○○、戊○○即於95年7 月21日18時許，攜帶海洛因4 包（合
    計淨重676.19公克，空包裝重48.59 公克）及繃帶4 條前往
    位於珠海市內丁○○、甲○○所投宿之「金域飯店」，在丁○○、甲○○所住房間內，由丙○○將各2 包海洛因以繃帶
    綁在丁○○、甲○○之大腿內側（1 包海洛因以1 條繃帶綁
    住），丁○○、甲○○再外穿裙子以便遮掩。丁○○、甲○○隨後自珠海市前往澳門，於同日晚間自澳門搭乘長榮航空
    公司編號BR-828號班機返臺，以此方式共同私運海洛因入境
    。嗣於95年7 月21日21時50分許，丁○○、甲○○抵達高雄
    小港國際機場，入境時為行政院海岸巡防署臺南市機動查緝
    隊、南部地區巡防局岸巡五二大隊、高雄市政府警察局左營
    分局會同財政部高雄關稅局高雄機場分局人員當場查獲，並
    扣得上開海洛因4 包、繃帶4 條及SONY Ericsson 行動電話
    1 支。
二、案經行政院海岸巡防署臺南市機動查緝隊、高雄市政府警察
    局左營分局分別移請臺灣高雄地方法院檢察署檢察官偵查起
    訴。
    理  由
一、訊據被告丁○○、甲○○固坦承有私運上開海洛因回臺之事
    實，惟矢口否認有何運輸第一級毒品海洛因之犯行，均辯稱
    ：丙○○、戊○○說那些白色粉末是象牙粉，不知道原來是
    海洛因云云；另被告丙○○亦矢口否認有何私運第一級毒品
    海洛因之犯行，辯稱：伊當時因車禍受傷在湛江住院，沒有
    在大陸地區見到丁○○、甲○○，也沒有委託她們攜帶海洛
    因回臺云云。經查：
  (一)程序方面：
  1.卷附丙○○內政部入出國及移民署入出境資料表、丁○○、
    甲○○入出境查詢報表、戊○○內政部警政署入出境管理局
    （嗣改制為入出國及移民署）入出國日期證明書各1 份，均
    屬公務員職務上製作之紀錄文書或證明文書，並無證據證明
    有何顯不可信之情況，且與本案待證事實相關，依刑事訴訟
    法第159 條之4 第1 款規定，均得為證據。
  2.卷附法務部調查局鑑定通知書2 份，均屬被告以外之人於審
    判外之書面陳述，而公訴人、被告3 人及渠等辯護人就上開
    書面陳述，均於審判程序同意作為證據（見本院97年5 月14
    日審判筆錄），本院審酌該等書面陳述作成之情形均屬正常
    ，並無何不當之情形，且與待證事實有關聯性，認適當作為
    證據，故上開書面陳述依刑事訴訟法第159 條之5 第1 項規
    定，均具有證據能力。
  3.卷附湛江中心人民醫院96年1 月29日回函1 份，屬被告丙○○以外之人於審判外之書面陳述，而公訴人、被告丙○○及
    其辯護人就上開書面陳述，於本院調查證據時知有刑事訴訟
    法第159 條第1 項不得為證據之情形，均未於言詞辯論終結
    前聲明異議，視為同意作為證據，本院審酌該書面陳述作成
    之情形尚屬正常，並無何不當之情形，且與待證事實相關，
    認適當作為證據，故上開書面陳述依刑事訴訟法第159 條之
    5 之規定，具有證據能力。
  (二)實體方面：
  1.被告丁○○、甲○○部分：
  (1)被告丁○○、甲○○於95年7 月15日自高雄小港國際機場搭
    機前往澳門，再搭車至大陸地區廣東省珠海市住宿，在珠海
    市遇見被告丙○○、共同被告戊○○後，同意將丙○○、戊○○交付之白色粉末私運回臺，並由被告丙○○於95年7 月
    21日18時許，在「金域飯店」房間內將各2 包白色粉末（共
    4 包）以繃帶綁在渠等大腿內側，外穿裙子遮掩後，被告丁○○、甲○○旋即自珠海市前往澳門，於同日晚間自澳門搭
    乘長榮航空公司編號BR-828號班機返臺，入境高雄小港國際
    機場時為警查獲，並扣得上開白色粉末4 包、繃帶4 條及被
    告丁○○所有，用以與被告丙○○、共同被告戊○○聯絡之
    SONY Ericsson 行動電話1 支（其中門號0000000000號SIM
    卡非被告丁○○所有）等事實，業據被告丁○○、甲○○於
    警、偵訊及本院審理時坦承不諱，並有被告丁○○、甲○○
    入出境查詢表各1 份、現場查獲照片14張（見警卷第36-42
    、55-56 頁）附卷及白色粉末4 包（合計淨重676.19公克，
    空包裝重48.59 公克）、繃帶4 條、SONY Ericsson 行動電
    話1 支扣案可稽。又扣案白色粉末4 包經送鑑定結果，均含
    第一級毒品海洛因成分，亦有法務部調查局95年8 月15日調
    科壹字第220023937 、000000000 號鑑定通知書各1 份（見
    臺灣高雄地方法院檢察署95年度偵字第19396 號偵查卷〈下
    稱偵一卷〉第47-48 頁）在卷可憑，均堪認屬實。
  (2)被告丁○○、甲○○雖辯稱：丙○○、戊○○說那些白色粉
    末是象牙粉，不知道原來是海洛因，也沒有約定報酬云云。
    惟被告丁○○曾於95年7 月22日警詢時供稱：（你與甲○○
    2 人幫戊○○與丙○○夾帶海洛因返臺，代價為何？）他們
    還沒說，在飯店的時候他們跟我說之前找人家帶海洛因的代
    價是新臺幣（下同）20萬元，因為海洛因數量比較少，所以
    代價等回臺灣再說等語（見警卷第7 頁）；被告甲○○亦於
    95年7 月22日警詢時供稱：因為伊缺錢，帶那些東西回臺淑
    韻會給伊錢等語；復於同日本院羈押訊問時供稱：（丙○○
    ）有說帶東西回來要給代價，但是回臺灣再講，她說她會打
    電話給丁○○再聯絡等語（見警卷第17頁、本院95年度聲羈
    字第743 號卷第13頁）；再參以被告甲○○於被告丙○○、
    共同被告戊○○前來「金域飯店」交付海洛因（將海洛因綁
    在被告丁○○、甲○○大腿上）時與被告丁○○同在現場，
    亦經被告丙○○、共同被告戊○○承諾將於私運成功後給付
    代價（報酬），其於被告丙○○、共同被告戊○○說明給付
    報酬之事時，衡情應會加以關切、注意，則被告丙○○、共
    同被告戊○○既已於交付海洛因時，當場向被告丁○○表示
    之前找人家帶海洛因的代價是20萬元，因為海洛因數量比較
    少，所以代價等回臺灣再說等語，明確陳述要由被告丁○○
    、甲○○帶回臺灣之物品為海洛因，並提及何時給付報酬之
    事，在旁之被告甲○○自難對此諉為不知。況被告甲○○係
    被告丁○○之阿姨，2 人關係親近，利害相關，被告丁○○
    亦無在明知所私運之白色粉末為海洛因後，仍與被告丙○○
    、共同被告戊○○一同欺瞞被告甲○○之動機及必要。是以
    ，堪認被告丁○○、甲○○於返臺前，均已知悉其所私運回
    臺之物品即為海洛因，並與被告丙○○、共同被告戊○○談
    妥私運成功後將獲得一定之報酬（報酬數額尚未約定），被
    告丁○○、甲○○辯稱不知攜帶回臺之白色粉末為海洛因云
    云，為事後卸責之詞，實不足採，被告丁○○、甲○○本件
    私運海洛因入境之犯行，已堪認定。
  2.被告丙○○部分：
  (1)被告丁○○、甲○○自大陸地區私運回臺遭查獲之海洛因4
    包（合計淨重676.19公克，空包裝重48.59 公克），係由被
    告丙○○、共同被告戊○○所提供，並由被告丙○○在「金
    域飯店」房間內以繃帶綁在被告丁○○、甲○○大腿內側，
    外穿裙子遮掩後，被告丁○○、甲○○同日即自珠海市前往
    澳門，再自澳門搭機返臺之事實，業據證人即共同被告丁○○、甲○○於本院審理時（隔離訊問）分別證述明確（見本
    院96年3 月13日審判筆錄），所述情節大致相符。至共同被
    告丁○○、甲○○於95年7 月21日接受財政部高雄關稅局人
    員詢問（即第一次製作筆錄）時，雖均未指證扣案海洛因係
    由被告丙○○所提供，丁○○係供稱：（所攜帶之疑似海洛
    因物品）是在珠海的旅館有位彭先生交給伊並叫伊帶來臺灣
    ，是彭先生幫伊包裝並藏在大腿上，回臺灣後彭先生會用電
    話與伊聯絡，他說這是象牙粉，沒有約定酬勞云云；甲○○
    則供稱：（所攜帶之疑似海洛因物品）是伊在珠海車站向一
    位先生買的，是該位先生包裝後幫伊綁在大腿上的，伊要帶
    回臺灣賣，沒有約定交給特定人云云（見警卷第19-24 頁）
    ；與渠等於95年7 月22日警詢時及偵訊、本院審理時所述內
    容（海洛因係丙○○、戊○○交給渠等帶回）相異。惟共同
    被告丁○○曾於95年7 月22日警、偵訊時供稱：伊與丙○○
    為朋友關係，認識1 年多，因戊○○是丙○○男友，所以今
    年（95年）4 月在珠海認識戊○○等語（見警卷第6-10頁、
    偵一卷第17頁）；其與被告丙○○間之交情顯較與共同被告
    戊○○間之交情密切，則共同被告丁○○於第一次製作筆錄
    時僅供出「彭先生」（戊○○），不忍或不願一併供出被告
    丙○○亦參與本件犯行，即與常情無違，尚難據此為有利於
    被告丙○○之認定。另共同被告甲○○已於95年7 月22日警
    詢時自承：95年7 月21日所做筆錄內容有些要更正，當時因
    為精神緊張才會說是向一位先生買的，事實上是一個叫淑什
    麼的女子在珠海託伊帶回來的，該女子與丁○○認識，伊不
    認識她（隨後以照片指認該女子是被告丙○○）等語（見警
    卷第13-17 頁）；堪認共同被告甲○○於95年7 月21日接受
    財政部高雄關稅局人員詢問時所述並非事實，不足據為對被
    告丙○○有利之認定。又依卷附內政部入出國及移民署入出
    境資料表（丙○○）所示（見本院二卷第146 頁），被告丙○○曾於95年6 月24日搭機出境前往澳門，於同年8 月4 日
    始搭機自澳門返臺，是共同被告丁○○、甲○○確有可能於
    出國期間（自95年7 月15日起至同年月21日止）在大陸地區
    廣東省珠海市見到被告丙○○。
  (2)被告丙○○雖辯稱：伊沒有在大陸地區見到丁○○、甲○○
    ，也沒有委託她們攜帶海洛因回臺，伊自95年7 月13日起至
    同年月25日止均因車禍受傷在大陸地區廣東省湛江市「湛江
    中心人民醫院」住院，由「陳海丰」醫生負責診治云云；然
    經本院透過財團法人海峽交流基金會向湛江中心人民醫院查
    詢結果，該院函覆稱：經我院病案室查核，2006年7 月13日
    至7 月25日期間無「丙○○」病人在我院住院，我院亦沒有
    「陳海丰」醫生等語，此有該院96年1 月29日回函1 份（見
    本院一卷第228 頁）附卷可考。堪認被告丙○○前開所辯與
    事實不符，不足採信。此外，被告丙○○與共同被告甲○○
    並不認識，亦無怨隙可言，業據共同被告甲○○、被告丙○○分別供述明確（見本院95年9 月18日訊問筆錄、同年12月
    29日準備程序筆錄）；而被告丙○○與共同被告丁○○為朋
    友，曾一起去大陸地區批貨（皮件、皮包、手錶、飾品、衣
    服等物）回臺灣販賣，被告丙○○並曾向丁○○借款，目前
    尚欠10餘萬元未還清，此經共同被告丁○○、被告丙○○分
    別陳明在卷（見本院96年3 月13日、97年5 月14日審判筆錄
    ），被告丙○○雖指稱曾與共同被告丁○○因還款糾紛而爭
    吵，丁○○可能因而心生不滿云云，惟未舉證以實其說，共
    同被告丁○○亦否認曾因還款糾紛與被告丙○○爭吵或心生
    不滿，是共同被告丁○○、甲○○實無甘冒偽證罪責，相互
    勾串誣指被告丙○○參與本件私運海洛因犯行之動機及必要
    。
  (3)被告丙○○復辯稱：丁○○、甲○○係受己○○（原名王曉
    彤，綽號「小彤」）、雲振洲（綽號「阿華」）、「小章」
    等人吩咐，而將本件毒品攜帶入境，故丁○○和己○○電話
    聯絡甚密，又稱呼己○○母親為乾媽，己○○亦於丁○○出
    事後打電話向丁○○之母乙○○說事情已經發生了，日後丁○○家人生活費方面，他們會儘量拿出錢來補償，並匯給乙○○一筆錢，丁○○沒有供出己○○等人，是因為她在等待
    己○○等人拿錢給她家人，且依戊○○內政部警政署入出境
    管理局入出國日期證明書所示，戊○○於91年10月15日入境
    後迄無出境紀錄，戊○○不可能於95年7 月21日在大陸地區
    交付毒品給丁○○、甲○○，伊與戊○○也不是男女朋友云
    云。然查，共同被告丁○○已於本院審理時供稱：伊在95年
    初認識小彤，小彤之前在大陸，曾託伊拿錢給他母親1 次，
    （伊在95年7 月8 日以後與己○○電話聯絡頻繁）是叫己○○要還伊錢，己○○說他暫時沒有工作，沒有辦法還伊，不
    是聯絡要運毒的事情，這次去珠海有見到小彤，但小彤沒有
    叫伊幫忙帶什麼東西回來等語（見本院96年3 月13日、97年
    5 月14日審判筆錄）；證人乙○○亦於本院審理時證稱：伊
    不認識小彤，但小彤曾主動與伊聯絡過，小彤打電話跟伊說
    是丙○○告訴他這支電話（號碼），丙○○去大陸找他，告
    訴他丁○○出事了，他還欠丁○○一筆錢，他聽丙○○說伊
    沒有錢請律師，就決定把欠丁○○的錢還伊，伊把丁○○哥
    哥的帳號給小彤，大約2 個星期後，該帳戶有收到一筆4 萬
    元款項，小彤說這是丁○○幫他給他媽媽的生活費，（95年
    10月5 日至同年月8 日間）因為伊一直沒有收到錢，急著要
    錢，就一直打電話過去問，除了這筆4 萬元外，小彤沒有再
    匯款給伊等語（見本院96年3 月13日審判筆錄）；足認案外
    人己○○與共同被告丁○○、證人乙○○聯絡，及匯給證人
    乙○○4 萬元，均與共同被告丁○○、甲○○本件私運海洛
    因之犯行無關。又依共同被告戊○○內政部警政署入出境管
    理局入出國日期證明書（見本院一卷第40頁）所示，共同被
    告戊○○於91年10月15日入境後迄今固無出境紀錄，惟其並
    未住在戶籍地，致本院傳拘無著，且其因涉犯其他案件，自
    94年6 月10日起即遭本院通緝，亦迄未緝獲，有本院送達證
    書、通緝稿、高雄市政府警察局苓雅分局95年11月28日高市
    警苓分偵字第0950026624號函各1 份（見本院一卷第80、
    138 頁、本院二卷第139-142 頁）附卷可證，參以臺灣四面
    環海、港口眾多，難以杜絕人民偷渡出境等情，尚難僅因共
    同被告戊○○於91年10月15日後並無循合法管道出境之紀錄
    ，即認其於95年7 月間必然仍在臺灣，不在大陸地區，是被
    告丙○○上開所辯均不足採。
  (4)末查，被告丙○○之辯護人固曾於95年12月29日聲請向「金
    域飯店」查詢95年7 月20日、21日，係由何人（丁○○、甲○○、丙○○、戊○○或己○○）為住宿登記，復於97年3
    月26日聲請訊問證人己○○，以證明被告丁○○、甲○○係
    受何人囑託運毒。惟證人己○○於96年8 月25日出境後迄未
    返臺，有其入出國日期證明書1 份（見本院二卷第135 頁）
    在卷可參，被告丙○○及其辯護人復未提供己○○於國外之
    住居所或聯絡方式，本院自無從予以傳訊；又本件事證已臻
    明確，並無再行調查「金域飯店」上開住宿登記情形之必要
    ，爰不予調查，併此敘明。綜上所述，共同被告丁○○、甲○○所證本件海洛因係被告丙○○、共同被告戊○○所提供
    ，並由被告丙○○以繃帶綁在渠等大腿內側等語，顯較被告
    丙○○前開所辯可採，足認被告丙○○就本件私運海洛因入
    境之犯行，與共同被告丁○○、甲○○、戊○○間有犯意聯
    絡，由被告丙○○、共同被告戊○○提供海洛因後，再推由
    共同被告丁○○、甲○○負責攜帶海洛因返臺，是被告丙○○本件共同私運海洛因入境之犯行，亦堪認定。
二、查海洛因係毒品危害防制條例第2 條第2 項第1 款規定之第
    一級毒品，亦屬行政院依據懲治走私條例第2 條第3 項所頒
    訂「管制物品項目及其數額」之公告甲項第4 款所列之管制
    進出口物品，不限其數額，均不得私運進出口；又自大陸地
    區私運物品進入臺灣地區，或自臺灣地區私運物品前往大陸
    地區者，以私運物品進口、出口論，適用懲治走私條例規定
    處斷，懲治走私條例第12條定有明文，本件被告3 人自大陸
    地區私運海洛因回臺，自應論以懲治走私條例第12條、第2
    條第1 項準私運管制物品進口罪。是核被告丙○○、丁○○
    、甲○○所為，均係犯毒品危害防制條例第4 條第1 項之運
    輸第一級毒品罪及懲治走私條例第12條、第2 條第1 項準私
    運管制物品進口罪。被告3 人與共同被告戊○○間就上開犯
    行，均有犯意聯絡及行為分擔，皆為共同正犯。被告3 人持
    有第一級毒品海洛因後，復進而運輸，渠等持有之低度行為
    均應為運輸之高度行為所吸收，不另論持有第一級毒品罪。
    被告3 人均以一行為觸犯上開2 罪名，為想像競合犯，應各
    依刑法第55條之規定，從較重之毒品危害防制條例第4 條第
    1 項運輸第一級毒品罪處斷。被告3 人上開所犯運輸第一級
    毒品罪之法定本刑為死刑或無期徒刑，惟念被告丙○○、丁○○均無經法院論罪科刑之前科，而被告甲○○除於80年間
    曾因違反麻醉藥品管理條例案件，經法院判處有期徒刑4 月
    確定，於同年7 月18日易科罰金執行完畢（未構成累犯）外
    ，並無其他經法院論罪科刑之前科，有渠等之臺灣高等法院
    被告前案紀錄表各1 份在卷可按，且被告丁○○、甲○○搭
    機返國後，甫於通關入境時即遭查獲，海洛因尚未流入市面
    ，對社會之危害性已即時獲阻，被告3 人因一時失慮致罹重
    典，犯罪情狀在客觀上可引起一般人同情，尚可憫恕，倘科
    以法定最輕本刑之無期徒刑，猶嫌情輕法重，爰依刑法第59
    條之規定，均酌量減輕其刑。又按毒品危害防制條例第17條
    係規定犯同條例第4 條第1 項至第4 項、第5 條第1 項至第
    4 項前段、第6 條第1 項至第4 項、第7 條第1 項至第4 項
    、第8 條第1 項至第4 項、第10條或第11條第1 項、第2 項
    之罪，供出毒品來源，因而破獲者，得減輕其刑。其立法用
    意，旨在鼓勵被告供出其所製造、運輸、販賣或持有之毒品
    來源，俾追究出該毒品之前手，以徹底清除毒品氾濫。故所
    謂「供出毒品來源」係指具體供出上游之毒品來源，以防止
    毒品之蔓延而言。如僅供出共犯，而未供出上游之毒品來源
    ，即不得依前開法條減輕其刑（最高法院95年度台上字第
    489 、1982號判決意旨參照）。被告丁○○、甲○○與被告
    丙○○、共同被告戊○○係共犯關係，已如前述，是被告丁○○、甲○○雖已供出被告丙○○、共同被告戊○○共犯本
    案之事實，亦僅屬供述本案運輸第一級毒品之共同正犯，並
    非供出上游販賣或提供毒品者，自不得依毒品危害防制條例
    第17條規定減輕其刑，附此敘明。本院審酌被告3 人自大陸
    地區運輸第一級毒品海洛因返臺，數量非少，造成大量毒品
    流入我國境內，對社會有潛在之危險性，惟考量本案所運輸
    之海洛因於入境時即為警查獲，尚未流入市面造成實害，且
    被告丙○○就本件犯行居於主導地位，被告丁○○、甲○○
    居於協助及次要地位（被告丁○○、甲○○2 人中，又以被
    告丁○○居於主導地位），及被告3 人犯罪動機、目的、手
    段、犯後態度等一切情狀，分別量處如主文所示之刑，以資
    懲儆。又依被告3 人所犯運輸第一級毒品罪之性質，本院認
    另有褫奪公權之必要，爰分別依刑法第37條第2 項規定，併
    予宣告被告丙○○褫奪公權8 年，被告丁○○、甲○○各褫
    奪公權7 年。被告3 人上開犯行，依中華民國96年罪犯減刑
    條例第3 條第1 項第7 款規定，均不予減刑，併此敘明。
三、扣案白色粉末4 包（合計淨重676.19公克，空包裝重48.59
    公克）送驗結果均屬第一級毒品，前已述及，而盛裝上開海
    洛因之空包裝袋，雖經法務部調查局就之與其所盛裝之第一
    級毒品海洛因分別鑑析其重量，惟因法務部調查局一般係以
    傾倒之方式，將包裝袋內之第一級毒品海洛因倒出與包裝袋
    分離而稱重，必要時，輔以刮杓刮取袋內粉末，然無論依何
    種方式分離，包裝袋內均有極微量之第一級毒品海洛因殘留
    ，業經法務部調查局93年3 月19日調科壹字第09300113060
    號函釋在案，有該函文在卷可考，足認前開空包裝袋4 只（
    合計重量為48.59 公克）均內含極微量第一級毒品海洛因殘
    留而無法析離，海洛因與包裝袋應整體視為毒品，依毒品危
    害防制條例第18條第1 項前段規定，不論屬於犯人與否，均
    沒收銷燬之，至鑑驗耗損之海洛因因已滅失，自無庸併予宣
    告沒收銷燬。扣案之繃帶4 條，為被告丙○○、共同被告戊○○提供以供被告丁○○、甲○○攜帶（運輸）上開海洛因
    返臺之物，前已敘明，應屬被告丙○○或共同被告戊○○所
    有，爰依毒品危害防制條例第19條第1 項規定沒收之。另扣
    案SONY Ericsson 行動電話（不含SIM 卡）1 支，係被告丁○○所有，供其與被告丙○○、共同被告戊○○聯繫之用，
    業據被告丁○○供述在卷（見警卷第8 頁、本院95年9 月18
    日訊問筆錄），亦應依毒品危害防制條例第19條第1 項規定
    沒收之。又上開繃帶、行動電話均已扣案，並無不能沒收之
    情形，爰不另行宣告如全部或一部不能沒收時，追徵其價額
    ，併予敘明。上開行動電話所搭配之0000000000號行動電話
    門號係被告丁○○之兄張正龍所申辦，借給被告丁○○使用
    ，此據被告丁○○供述明確（見本院95年9 月18日訊問筆錄
    ），並有和信電訊股份有限公司回覆之用戶姓名資料1 份在
    卷可考（附於卷外），堪認該門號SIM 卡非屬被告3 人或共
    同被告戊○○所有，爰不併予宣告沒收。至扣案之被告丁○○、甲○○中華民國護照各1 本、甲○○所持用之BenQ行動
    電話（含門號0000000000號SIM 卡1 枚）1 支等物，均與被
    告3 人本件私運第一級毒品海洛因之犯行無關，均不為沒收
    之宣告。
四、本件共同被告戊○○未於審判期日到庭，待其到案後由本院
    另行審結，附此敘明。
據上論斷，應依刑事訴訟法第299 條第1 項前段，毒品危害防制
條例第4 條第1 項、第18條第1 項前段、第19條第1 項，懲治走
私條例第2 條第1 項、第11條、第12條，刑法第11條、第28條、
第55條、第59條、第37條第2 項，判決如主文。
本案經檢察官庚○○到庭執行職務。
中    華    民    國    97    年    6     月    4     日
              鳳山刑事第二庭  審判長法  官  林水城
                                    法  官  洪珮婷
                                    法  官  楊筑婷
以上正本證明與原本無異。
如不服本判決應於收受本判決後10日內向本院提出上訴書狀，並
應敘述具體理由，如未敘述上訴理由者，應於上訴期間屆滿後20
日內補提理由書狀於本院（均須按他造當事人之人數附繕本）「
切勿逕送上級法院」。
中    華    民    國    97    年    6     月    4     日
                                    書記官  林靜慧
附錄本案論罪科刑法條
毒品危害防制條例第4 條第1 項
製造、運輸、販賣第一級毒品者，處死刑或無期徒刑；處無期徒
刑者，得併科新臺幣1 千萬元以下罰金。
懲治走私條例第2 條第1 項
私運管制物品進口、出口逾公告數額者，處7 年以下有期徒刑，
得併科新臺幣3 百萬元以下罰金。


司法院資訊處製作；財團法人民間司法改革基金會備份。
